臺灣士林地方法院刑事判決　　　　　　　93年度交訴字第43號
公　訴　人　臺灣士林地方法院檢察署檢察官
被　　　告　甲○○
上列被告因公共危險案件，經檢察官提起公訴（93年度偵字第
5865號），本院判決如下：
    主  文
甲○○駕駛動力交通工具肇事，致人傷而逃逸，累犯，處有期徒
刑柒月。
    事  實
一、甲○○於民國92年12月1 日下午2 時許，駕駛車號9D-426號
    營業小客車，沿臺北市○○區○○路由南往北方向行駛，於
    行經同路77號前，欲迴轉時，原應注意汽車迴車前，應暫停
    並顯示左轉燈光或手勢，看清無來往車輛並注意行人通過，
    始得迴轉，而依當時情形，並無不能注意之情事存在，竟因
    疏忽而貿然迴轉，而與乙○○所騎乘搭載余惠惠之車號F63-
    960 號重型機車發生擦撞，致余惠惠因此受有小腿擦傷之傷
    害（過失傷害部分，未據告訴）。甲○○於駕車肇事致人受
    傷後，竟未下車處理而逃逸，嗣經乙○○記下車號報警始循
    線查獲。
二、案經台北市政府警察局士林分局移送台灣士林地方法院檢察
    署檢察官偵查起訴。
    理  由
一、訊據被告甲○○固坦承其於右開時、地駕車，與乙○○所騎
    乘搭載余惠惠之重型機車發生擦撞等情，惟堅決否認有何駕
    車肇事致人傷而逃逸之犯行，辯稱：當時並無人受傷；肇事
    時乙○○有下車來理論，其為避免影響交通所以車子往前開
    ，等了5 、6 分鐘，乙○○並未過來，其就將車開走等語。
    經查：
（一）余惠惠因本件車禍受有小腿擦傷之傷害，業據證人余惠惠
      於偵查中證述明確，且有財團法人新光吳火獅紀念醫院93
      年5 月24日（93）新醫醫字第613 號函所附之余惠惠之急
      診病歷影本1 份附卷可稽，足認余惠惠確因被告肇事致受
      有傷害。此外，證人乙○○於本院審理時復證稱：被告迴
      轉的時候撞到他，他車子向右偏，雖然沒有倒，但有擦撞
      到余惠惠的腳，被告的車子就停在路中間；擦撞時余惠惠
      雖然沒有倒地，但她腳受傷不能走，且一擦撞後就說她的
      腳受傷，就開始哭，抓著她的腳說很痛等語。而證人乙○
      ○所述被告肇事時所在之位置，核與證人丙○○證稱：車
      子快回正了才撞到，機車在被告右前車頭的地方撞到，機
      車就拉起來停在右前車頭的地方等情相符。是依被告當時
      身在汽車駕駛座，應可清楚可見余惠惠遭擦撞後的反應，
      而知悉有人因其肇事而受傷。
（二）被告雖辯稱：其當時將車子往前開後，即停於路邊等了5
      、6 分鐘，見乙○○並未過來才將車子開走，而認其非肇
      事逃逸等語。惟按刑法第185 條之4 之肇事致人死傷逃逸
      罪，係以處罰肇事後逃逸之駕駛人為目的，蓋如駕駛人於
      事故發生後，隨即駕車逃離現場，不僅將使肇事責任認定
      困難，更可能使受傷之人喪失生命或求償無門，為防止被
      害人死傷之擴大，並促使駕駛人於肇事後能對被害人即時
      救護，以減少死傷，是該罪之成立以行為人有駕駛動力交
      通工具肇事，致人死傷而逃逸之事實為要件。查證人乙○
      ○於本院審理時證稱：其與被告理論時有叫被告不要走，
      被告往前開後並沒有停很久就離開，且被告並未下車，亦
      未將其個人資料留給他等語。是被告辯稱其離開現場之情
      形，除了停留之時間以外，核與證人乙○○所述相符。既
      然乙○○並未同意被告離開，且被告亦未留下可供聯絡之
      資料，即逕自離開現場，此行為自屬逃逸，有可能使肇事
      責任無法認定、被害人求償無門，而屬刑法第185 條之4
      之肇事致人死傷逃逸罪欲處罰之行為。被告辯稱其非肇事
      逃逸等語，並不可採。
（三）此外，復有道路交通事故調查報告表、道路交通事故現場
      圖各1 份、現場照片3 張附卷可稽，被告駕駛動力交通工
      具肇事致人受傷而逃逸之犯行，堪予認定，應依法論科。
二、核被告於肇事後，即自行離去，係犯刑法第185 條之4 駕駛
    動力交通工具致人受傷逃逸罪。查被告曾於89年間，因違反
    組織犯罪防制條例案件，經台灣高等法院判處有期徒刑6 月
    確定，於90年5 月23日易科罰金執行完畢，有台灣高等法院
    被告全國前案紀錄表1 份附卷可稽，其受有期徒刑之執行完
    畢後，5 年以內再犯本件有期徒刑以上之罪，為累犯，依刑
    法第47條之規定加重其刑。爰審酌被告之素行、駕車肇事致
    人受傷後未停留於現場，有可能使肇事責任無法認定、被害
    人求償無門之危害程度及犯罪後態度等一切情狀，量處如主
    文所示之刑。
三、依刑事訴訟法第299 條第1 項前段、刑法第185 條之4 、第
    47條，判決如主文。
本案經檢察官張惠菁到庭執行職務
中　　華　　民　　國　　94　　年　　1 　　月　　20　　日
                  刑事第七庭審判長法  官  王梅英
                                  法  官  王沛雷
                                  法  官  劉秉鑫
以上正本證明與原本無異。
如不服本判決，應於判決送達後10日內，向本院提出上訴狀。
                                  書記官  曾恆壽
中　　華　　民　　國　　94　　年　　1 　　月　　20　　日
附錄本案論罪科刑法條全文：
中華民國刑法第185條之4：
 駕駛動力交通工具肇事，致人死傷而逃逸者，處六月以上五年以
下有期徒刑。
